【裁判字號】    98,花易,37
【裁判日期】    980818
【裁判案由】    竊盜
【裁判全文】
臺灣花蓮地方法院刑事判決              98年度花易字第37號
公  訴  人  臺灣花蓮地方法院檢察署檢察官
被      告  甲○○
                    現於臺灣花蓮監獄花蓮分監另案執行中
上列被告因竊盜案件，經檢察官聲請簡易判決處刑（98年度偵字
第1197號），本院花蓮簡易庭認有刑事訴訟法第451條之1第4 項
但書之情形，不宜以簡易判決處刑，改由本院依通常程序審理，
並判決如下：
    主  文
甲○○犯攜帶兇器竊盜罪，累犯，處有期徒刑柒月。未扣案之螺
絲起子壹支，沒收之。
被訴於民國九十七年十一月二十一日下午攜帶兇器竊盜部分無罪
。
    事  實
一、甲○○於民國96年間因違反毒品危害防制條例案件，經本院
    以96年度花簡字第592號判決判處有期徒刑3月，減為有期徒
    刑1月又15日確定，甫於96年12月7日因縮刑期滿執行完畢。
    詎不知悔改，竟基於意圖為自己不法所有之犯意，於97年11
    月21日上午某時許，至乙○○所有位於花蓮縣吉安鄉○○路
    ○段484號後方現無人居住之房屋（下稱上開房屋），並攜帶
    其所有足供兇器使用之螺絲起子 1支拆除該屋內之鋁窗框架
    數個，總共重約59.8公斤，得手後，先搬至其位於花蓮縣吉
    安鄉○○○街508號住處藏放，並於同日上、下午某時分2次
    以腳踏車載至花蓮縣吉安鄉○○路15號之「加興資源回收場
    」變賣，共得款新臺幣（下同）1650元。嗣經警於翌日前往
    上開回收場執行查贓勤務而循線查獲。
二、案經花蓮縣警察局吉安分局報告臺灣花蓮地方法院檢察署檢
    察官偵查起訴。
    理  由
壹、證據能力部分：按被告以外之人於審判外之言詞或書面陳述
    ，除法律有規定者外，不得作為證據。又被告以外之人於審
    判外之陳述，經當事人於審判程序同意作為證據，法院審酌
    該言詞陳述或書面陳述作成時之情況，認為適當者，亦得為
    證據。當事人、代理人或辯護人於法院調查證據時，知有第
    159條第1項不得為證據之情形，而未於言詞辯論終結前聲明
    異議者，視為有前項之同意，刑事訴訟法第159條第1項、第
    159條之5分別定有明文。經查，被告甲○○於本院準備程序
    中表示對於證人即被害人乙○○、證人阮炎牆於警詢時證述
    之證據能力均無意見，迄於本案言詞辯論終結前亦未聲明異
    議，且本院審酌其等於警詢時之證述並無證明力明顯過低之
    瑕疵，參諸上開規定，認其等前揭警詢時之證述均具有證據
    能力。
貳、有罪部分：
一、上揭事實，業據被告於警、偵訊及本院調查、審理時坦承不
    諱，核與被害人即證人乙○○於警詢時指述遭竊、證人阮炎
    牆於警詢指述收購上開鋁窗框架之情節均大致相符，並有花
    蓮縣花蓮地政事務所建物所有權狀影本1 份、廢棄物資源回
    收切結書1份、現場照片6張等附卷可稽，被告之自白與事實
    相符，應堪採信，被告上開竊盜犯行之事證明確，應依法論
    科。
二、按刑法第321條第1項第3 款之攜帶兇器竊盜罪，係以行為人
    攜帶兇器竊盜為其加重條件，此所謂兇器，其種類並無限制
    ，凡客觀上足對人之生命、身體、安全構成威脅，具有危險
    性之兇器均屬之，且祇須行竊時攜帶此種具有危險性之兇器
    為已足，並不以攜帶之初有行兇之意圖為必要。是以螺絲起
    子為足以殺傷人生命、身體之器械，顯為具有危險性之兇器
    （最高法院79年台上字第5253號判例參照）。本件被告持以
    行竊之螺絲起子係鐵製，長約20公分等情，業據被告供陳在
    卷，可見該螺絲起子既足以拆卸鋁窗框架，在客觀上對人之
    生命身體具有危害，有行兇之危險性，自屬兇器之一種。核
    被告所為，係犯刑法第321條第1 項第3款之攜帶兇器竊盜罪
    。又被告有前開所述之科刑及執行紀錄，此有臺灣高等法院
    被告前案紀錄表附卷可稽，其於有期徒刑執行完畢後，5 年
    以內故意再犯本件有期徒刑以上之罪，為累犯，應依刑法第
    47條第1項之規定加重其刑。爰審酌被告有多向前科紀錄（
    見卷附臺灣高等法院被告前案紀錄表），素行非佳，攜帶兇
    器至空屋竊取鋁窗框架之犯罪手段、目的、動機及竊取鋁窗
    框架之價值不高、對被害人造成之損害，暨其生活狀況、智
    識程度，暨其犯後坦承犯行之態度等一切情狀，量處如主文
    所示之刑，以示懲儆。
三、至被告所有供行竊所用之螺絲起子1 支，雖未扣案，然其尚
    在被告之家中，並未滅失等情，業據被告陳明在卷（見本院
    卷第55頁），爰依刑法第38條第1項第2款規定宣告沒收之。
參、無罪部分：
一、公訴意旨另以：被告意圖為自己不法之所有，於97年11月21
    日下午某時許，至乙○○所有上開房屋內，以攜帶其所有足
    供兇器使用之螺絲起子1 支竊取該屋內之鋁窗框架，得手後
    ，載至「加興資源回收場」變賣，因認被告所為另涉犯刑法
    第321條第1項第3款之攜帶兇器竊盜罪云云。
二、按犯罪事實應依證據認定之，無證據不得認定犯罪事實；不
    能證明被告犯罪者，應諭知無罪之判決，刑事訴訟法第 154
    條第2項、第301條第1 項分別定有明文。又認定不利於被告
    之事實，須依積極證據，苟積極證據不足為不利於被告事實
    之認定時，即應為有利於被告之認定，更不必有何有利之證
    據；再認定犯罪所憑之證據，雖不以直接之證據為限，間接
    證據亦包含在內，然而無論直接證據或間接證據，其為訴訟
    上之證明，須於通常一般人均不致有所懷疑，而得確信其為
    真實之程度者，始得據為有罪之認定，倘其證明尚未達於此
    一程度，而有合理之懷疑存在時，事實審法院復已就其心證
    上理由予以闡述，敘明其無從為有罪之確信，因而為無罪之
    判決，尚不得任意指為違法（最高法院52年臺上字第1300號
    、30年上字第816號、76年臺上字第4986號判例參照）。
三、訊據被告堅決否認有何公訴人所指之竊盜犯行，辯稱：伊是
    早上到上開房屋去偷的，伊把鋁窗框架先搬到家裡去放，因
    為騎腳踏車一次載不完，所以早上拿部分去變賣，下午又拿
    去賣，下午並沒有偷等語。而公訴人認被告涉有上開竊盜犯
    行，無非係以被告於警、偵訊時之自白、被害人即證人乙○
    ○、證人阮炎牆分別於警詢之指述及廢棄物資源回收切結書
    1份、現場指認照片6張等為其主要論據。惟查，被告於97年
    11月21日上午某時許，攜帶其所有之螺絲起子至上開房屋竊
    取鋁窗框架後，並於同日上、下午分次至「加興資源回收場
    」變賣等情，為被告所坦承在卷，已如前所述，而被害人即
    證人乙○○於警詢指稱：「該屋鋁窗已遭人竊盜」、「我於
    98年1月8日17時許，有回到空屋查看」等語（見警卷第6 頁
    ），僅能證明上開房屋確有發生鋁窗框架失竊之情事，無法
    證明被告係於何時竊取該鋁窗框架。另證人阮炎牆於警詢時
    證稱：被告於97年11月21日上午及下午分別至其資源回收場
    變賣鋁窗廢料等語，亦不足以證明被告下午變賣之鋁窗框架
    ，係被告於當日下午行竊所變賣之鋁窗框架。且被告於警詢
    時亦僅供稱：於97年11月21日之上、下午至上開資源回收場
    變賣鋁窗框架等語，並無公訴人指稱被告自白於97年11月21
    日下午至上開房屋行竊之事實，況參以被告上、下午2 次變
    賣之鋁窗框架總重約59.8公斤，且鋁窗框架之體積不小，此
    觀以現場照片自明，是被告辯稱其無法一次以腳踏車載運變
    賣，而分上、下午2次變賣等語，應為可採。
四、綜上所述，公訴人所舉之證據與所指出之證明方法，尚不足
    以使本院確信被告有此部分竊盜犯行。此外，復無其他積極
    之證據足證被告涉有此部分之竊盜犯行，是根據「罪證有疑
    ，利於被告」之證據法則，並揆諸前揭規定、判例及說明，
    應認不能證明被告涉犯此部分之犯罪，自應為被告無罪之諭
    知。
據上論斷，依刑事訴訟法第452條、第299條第1項前段、第301條
第1項，刑法第321條第1項第3款、第47條第1項、第38條第1項第
2款，判決如主文。
本件經檢察官張立中到庭執行職務。
中    華    民    國    98    年    8     月    18    日
                  刑事第三庭    法  官  許乃文
以上正本證明與原本無異。
如不服本判決應於收受送達後10日內向本院提出上訴書狀，並應
敘述具體理由。其未敘述上訴理由者，應於上訴期間屆滿後20日
內向本院補提理由書 (均須按他造當事人之人數附繕本)「 切勿
逕送上級法院」。告訴人或被害人如對於本判決不服者，應具備
理由請求檢察官上訴，其上訴期間之計算係以檢察官收受判決正
本之日期為準。
中    華    民    國    98    年    8     月    18    日
                                書記官
附錄本判決論罪之法律條文：
中華民國刑法第321條
犯竊盜罪而有左列情形之一者，處6月以上、5年以下有期徒刑：
一、於夜間侵入住宅或有人居住之建築物、船艦或隱匿其內而犯
之者。
二、毀越門扇、牆垣或其他安全設備而犯之者。
三、攜帶兇器而犯之者。
四、結夥三人以上而犯之者。
五、乘火災、水災或其他災害之際而犯之者。
六、在車站或埠頭而犯之者。
前項之未遂犯罰之。


司法院資訊處製作；財團法人民間司法改革基金會備份。
